# 请教陈版，关于国有企业无偿划转和减资的问题。

提问人：lambeka7 时间：2017-12-13 12:39:12
请教陈版，A公司与其母公司签订无偿划转协议，将其持有的子公司股权协议中约定不收取任何对价，划转时点净资产1.1亿，其中实收资本 1 亿，其余未留存收益，但是A公司实际按照其划转的子公司的实收资本进行了减资（ 1 亿），那么此减资的事项是否与无偿划转相矛盾，A公司的减资是否应视同A公司已经收到了其母公司支付的对价，而在A公司的合并层不能够按照无偿划转来进行处理，而需要按照处置股权来进行处理？

回答人：chenyiwei
无偿划出时按母公司的决定减少实收资本，这与认定该交易为无偿划转不矛盾。A公司不应作为具有商业实质的处置交易确认损益。